臺灣臺北地方法院行政訴訟判決　
110年度交字第561號
原      告  郭永城  
被      告  新北市政府交通事件裁決處
                      設新北市○○區○○路0段000號2樓
代  表  人  李忠台    住同上
訴訟代理人  黃慧婷律師
上列當事人間交通裁決事件，原告不服被告民國110年10月13日
新北裁催字第48-C00000000號裁決，提起行政訴訟，本院判決如
下：
    主  文
一、原告之訴駁回。
二、訴訟費用新臺幣300元由原告負擔。
    事實及理由
一、程序部分：
    本件係因原告不服被告民國110年10月13日新北裁催字第48-
    C00000000號違反道路交通管理事件裁決書（下稱原處分）
    而提起行政訴訟，核屬行政訴訟法第237條之1第1項第1款規
    定之交通裁決事件，因卷證資料明確，爰依同法第237條之7
    規定，不經言詞辯論，逕為判決。
二、爭訟概要：
　  原告於109年9月9日下午1時49分許，將所有車牌號碼000-00
    0號營業小客車（下稱系爭車輛）停放在新北市板橋區雙十
    路2段69巷口處（下稱系爭地點），經新北市政府警察局海
    山分局（下稱舉發機關）交通分隊員警認原告有「紅線停車
    」之違規行為，遂於同日製發新北警交字第C00000000號舉
    發違反道路交通管理事件通知單（下稱舉發通知單）予以舉
    發。嗣被告審認原告有「在禁止臨時停車處所停車」之違規
    事實，乃依道路交通管理處罰條例（下稱道交條例）第56條
    第1項第1款規定，開立原處分，裁處原告罰鍰新臺幣（下同
    ）900元，並於110年10月14日送達原告，原告不服，於110
    年11月4日提起行政訴訟。
三、原告起訴主張及聲明：
  ㈠主張要旨：
　⒈舉發機關員警拖吊程序、開單程序違法，依毒樹果實理論，
    原處分有重大瑕疵，依法得撤銷，並應返還拖吊損失。
　⒉原告所涉妨礙公務案件業經臺灣新北地方法院110年度易字第
    448號判決原告勝訴。被告未提供舉發機關任何理由狀，逕
    自裁罰，不符行政程序。
　⒊請求本案開庭審理，並傳喚員警徐志成到庭作證釐清；本案
    被告利用國家機器，錄影帶為斷章取義，並未全面呈現，全
    為不利被告影片；本案牽涉警察違法拖吊，開單程序違法等
    完全違背新北市違停拖吊辦法、道路交通違規處理辦法。
　⒋本案連帶涉及妨害公務，原告被送辦，然因何該刑案原告被
    判定無罪定讞，請求調閱該卷宗，其中證人徐志成於該庭所
    有證述均自承未依規定開立罰單，以及同意不應該拖吊。
　㈡聲明：原處分撤銷。
四、被告答辯及聲明：
　㈠答辯要旨：
　⒈舉發機關製單舉發流程及移送之日期及舉發通知單本身，均
    合於法制，被告並已依原告之申請向舉發機關重新查證違規
    情節，並於原告提起行政訴訟後再次查詢，而於重新審查案
    情後作成處分，處分之流程均合於法制而無不法之情事，原
    告空言指摘舉發及裁決程序之不法，難為解免其行政法上義
    務之理由。　
　⒉原告固以涉及妨礙公務之他案已獲無罪判決為由而主張，惟
    原處分所涉及之違規行為為「違規停車於禁止臨時停車（紅
    線）處所」，究與原告自稱獲判無罪之判決審判之訴訟標的
    有間，原告將車輛停放於紅線處所而遭本件警員及拖吊業者
    當場將其車輛拖吊，而嗣拖吊之流程已經完成、車體已固定
    於拖吊車之上後輪已上輪架，並且已經拖動一段距離後，原
    告始匆忙於畫面中出現，核其情節即非屬於「受舉發當時駕
    駛人在現場」之情形，且拖吊作業既已完成，警員及現場拖
    吊業者即無拒絕停止及放行之義務，此參本院109年度交字
    第565號判決意旨自明，是原處分既不存在原告所空言指摘
    之違法情事，核原告之行為又均已該當於禁止臨時停車處所
    停車之所有違規構成要件，被告依此作成之處分，應予維持
    。
　⒊被告審視勘驗光碟筆錄影本後，認為原告將車輛停放於紅線
    處所而遭本件警員及拖吊業者當場將其車輛拖吊，而嗣原告
    於車輛已架設輔助輪完成且拖離原來位置並拖動一段距離後
    時始到達現場，不符合新北市政府警察局取締違規停車拖吊
    作業程序（下稱作業程序）現場放車之要件，拖吊程序合於
    法制要求。
　㈡聲明：駁回原告之訴。　
五、本院之判斷：　　　　
  ㈠如爭訟概要欄所載之事實，除後述之爭點外，其餘為兩造所
    不爭執，並有舉發通知單（見本院卷第45頁）、原處分（見
    本院卷第59頁）、送達證書（見本院卷第61頁）及汽車車籍
    查詢資料（見本院卷第65頁）在卷可稽，堪以認定。
　㈡按汽車駕駛人停車時，有下列情形之一者，處600元以上1,20
    0元以下罰鍰：一、在禁止臨時停車處所停車，道交條例第5
    6條第1項第1款定有明文。又汽車臨時停車時，設有禁止臨
    時停車標誌、標線處所不得臨時停車；汽車停車時，在禁止
    臨時停車處所不得停車；紅實線設於路側，用以禁止臨時停
    車，道路交通安全規則第111條第1項第3款、第112條第1項
    第1款、道路交通標誌標線號誌設置規第149條第1項第1款第
    5目分別亦有明定。
　㈢經查，本院勘驗本件採證影片，勘驗結果如下：
　　⒈00:00:00：影片開始為拖吊車準備停放於公車招呼站前方
      之系爭車輛畫面，一名員警站立於系爭車輛後方；
　　⒉00:00:16：拖吊車開始向前行駛；
　　⒊00:00:20：拖吊車停止行駛；
　　⒋00:00:28：一名白衣男子出現於畫面中，阻止拖吊車行駛
      ；
　　有勘驗內容及影片截圖附卷可佐（見本院卷第71至73頁），
    且將上開勘驗內容及影片截圖函請兩造表示意見（見本院卷
    第75至93頁）。依前開勘驗內容及影片截圖，可徵當時系爭
    車輛停放在公車招呼站前方，並經拖吊車予以拖吊等情，又
    依舉發機關員警徐志成於110年11月24日製作之職務報告內
    容略以：「職徐志成於109年9月9日13時至17時執行違規車
    輛拖吊，於13時49分許在板橋區雙十路2段69巷口前，拖吊
    紅線違規停車營小客車000-000號，當拖吊車兩側輔助輪已
    架設好，拖吊車已駛離原本停車位置，此時營小客車000-00
    0號違規駕駛郭永城先生（即本件原告）突然出現…」，有舉
    發機關110年7月9日新北警海交字第1103945147號函暨所附
    職務報告在卷可按（見本院卷第55至57頁），以及臺灣新北
    地方法院110年度易字第448號刑事判決內容略以：「訊據被
    告（即本件原告）固坦承有於前揭地點違規紅線停車，並倒
    臥在地等事實，惟堅詞否認有何妨害公務之犯行，並辯稱：
    我於員警、拖吊人員完成拖吊作業並移動前，就已經抵達現
    場，是拖吊人員故意駛離，員警也未秉公依法處理，我是因
    為長期生病，且對於拖吊人員的行為氣急攻心而不支倒地，
    並沒有對員警做任何強暴脅迫行為等語。經查：㈠被告於109
    年9月9日13時許，在前揭地點駕駛上開營業小客車於紅線違
    規停車，經新北市政府警察局海山分局交通分隊警員徐志成
    ，協同拖吊車共同依法執行拖吊勤務，已將上開違規停放之
    營業小客車後輪架上輔助輪，前輪則以拖吊車拖吊夾抬起，
    欲將該車移置車輛保管場代保管時，被告發現車輛遭拖吊遂
    跑步至拖吊現場等情，業據被告於警詢及偵查中均坦認無訛
    （見偵字卷第9至16、71至73頁），核與證人即員警徐志成
    於偵查中（見偵字卷第85至87頁）、證人即現場拖吊人員林
    侑誼於警詢中之證述（見偵字卷第23至25頁）均大致相符，
    並有員警職務報告（見偵字卷第29頁）、密錄器錄音譯文對
    照表（見偵字卷第35至36頁）、新北市政府警察局109年9月
    9日海山、板橋地區拖吊小隊8人勤務分配表（見偵字卷第39
    頁）各1份、現場暨錄影畫面翻拍照片共28張（見偵字卷第4
    3至56頁）及本院當庭勘驗路口監視器畫面之勘驗結果暨所
    附監視器錄影畫面截圖9張（見本院易字卷第95、133至135
    頁）在卷可稽，此等事實固堪認定」，有前揭判決附卷可參
    （見本院卷第99至107頁），並經本院調閱臺灣新北地方法
    院110年度易字第448號案卷確認無訛。依前揭勘驗筆錄及影
    片截圖、員警職務報告及臺灣新北地方法院110年度易字第4
    48號刑事判決，足認當時原告係將系爭車輛停放在劃有紅實
    線路段上，是被告據此對原告裁罰，洵屬有據。
  ㈣原告雖主張舉發機關員警拖吊程序、開單程序違法云云，惟
    按汽車駕駛人違反在設有禁止停車標誌、標線之處所停車之
    規定時，交通勤務警察、依法令執行交通稽查任務人員或交
    通助理人員，應責令汽車駕駛人將車輛移置適當處所，如汽
    車駕駛人不予移置或不在車內時，得由該交通勤務警察、依
    法令執行交通稽查任務人員或交通助理人員為之，此觀諸道
    交條例第56條第4項規定即明。準此，交通勤務警察等人員
    取締舉發違規停車後，苟有違規車輛駕駛人在現場不予移置
    或該駕駛人並不在車內之情形，舉發員警本即得以逕行將違
    規車輛移置適當處所，此乃為避免違規車輛之停放影響交通
    秩序，恐造成危害交通安全之虞慮，而有將違規車輛移置適
    當處所之後續處置至明。查原告係於系爭車輛已架設輔助輪
    完成且拖離原來位置時始到達現場，不符合現場放車原則等
    情，有前揭勘驗筆錄、影片截圖、職務報告及臺灣新北地方
    法院110年度易字第448號刑事判決可參，足見執勤員警移置
    車輛，拒絕停止拖吊及放行，於法應屬有據。況警員執行取
    締違規停車作業程序，並非為舉發本件違規行為之法定程序
    及要件，與判斷原告是否有違規行為無涉，蓋被告所為原處
    分，係針對原告在劃紅線路段停車之交通違規行為所為裁處
    ，處罰主文僅罰鍰900元，未包括以拖吊之方法移置車輛，
    縱認原告主張拖吊程序違法屬實，亦無從解免其違規罰責。
    是以，原告縱主張拖吊程序有違法或不當之瑕疵，亦對原處
    分認事用法之合法性不生影響。
  ㈤原告另主張其所涉妨礙公務案件業經臺灣新北地方法院110年
    度易字第448號判決勝訴云云，惟前揭判決係認定原告當時
    至拖吊現場以站立、蹲坐或躺臥在拖吊車拖吊桿上之行為，
    不該當刑法第135條第1項妨害公務執行罪，與本件認定原告
    停放系爭車輛是否構成「在禁止臨時停車處所停車」之違規
    行為無涉，是其前揭主張，亦不可採。
  ㈥末按本件違規行為時之違反道路交通管理事件統一裁罰基準
    表，小型車在禁止臨時停車處所停車，於期限內繳納或到案
    聽候裁決者，應處罰鍰900元。核此規定，係基於母法之授
    權而為訂定，且就違反道路交通管理事件統一裁罰基準表中
    有關道交條例第56條第1項第1款裁罰基準內容，並未牴觸母
    法，被告自得依此基準而為裁罰。　　
  ㈦本件判決基礎已臻明確，兩造其餘攻擊、防禦方法及訴訟資
    料經本院審酌後，核與判決結果不生影響，無一一論述之必
    要，併此敘明。
六、結論：
　　原處分認事用法並無違誤，原告訴請撤銷原處分為無理由，
    應予駁回。至本件裁判費為300元，應由敗訴之原告負擔，
    爰確定第一審訴訟費用額如主文第2項所示。　
中　　華　　民　　國　　111 　年　　1 　　月　　21 　 日
　　　　　　　　　行政訴訟庭　法　官　邱士賓
上為正本係照原本作成。
如不服本判決，應於送達後20日內，向本院提出上訴狀並表明上
訴理由（原判決所違背之法令及其具體內容或依訴訟資料可認為
原判決有違背法令之具體事實)，其未載明上訴理由者，應於提
出上訴後 20 日內向本院補提理由書（上訴狀及上訴理由書均須
按他造人數附繕本，如未按期補提上訴理由書，則逕予駁回上訴
），並應繳納上訴裁判費新臺幣 750 元。
中　　華　　民　　國　　111 　年　　1 　　月　　21 　 日
                              書記官  李  欣

訴訟費用計算書
項　　　　目　　　　　　　金　額（新臺幣）　　備　註
第一審裁判費　　　　　　　　300元
合        計　　　　　　　　300元